臺灣臺南地方法院交通事件裁定　　　　　　　　　　九十三年度交聲字第一九九號
　　移送機關　交通部公路總局嘉義區監理所新營監理站
　　受處分人
　　即異議人　甲○○
右列受處分人因違反道路交通管理處罰條例案件，對於交通部公路總局嘉義區監理所
新營監理站民國九十三年四月十五日所為之裁決處分（處分案號：新監裁違字第裁七
三─Ｓ00000000號）聲明異議，本院裁定如左：
    主  文
原處分撤銷。
甲○○不罰。
    理  由
一、本件原處分意旨略以：受處分人即異議人甲○○所有之車牌號碼ＴＨ─６１５２
    號自小客車，於民國九十三年三月二十七日十三時三十分許，在臺南市○○路○
    段一六一號前之設有禁止停車之黃色標線處停車，經臺南市警察局交通隊警員，
    以Ｓ00000000號違規單舉發、拖吊，移送機關即交通部公路總局嘉義區
    監理所新營監理站，復為相同之事實認定，乃依道路交通管理處罰條例第五十六
    條第一項第四款之規定，裁處異議人罰鍰新臺幣九百元等語。
二、受處分人即異議人甲○○則辯稱：本件違規地點浮現停車格位，致伊誤判，以為
    可以合法停車，卻遭交通隊以在設有禁止停車標線之處所違規停車為由取締、拖
    吊，行政機關執法不明確，讓人民承擔誤觸法網之風險，適法性顯有疑義等語。
三、按行政行為之內容應明確；行政行為，應以誠實信用之方法為之，並應保護人民
    正當合理之信賴，行政程序法第五條、第八條分別定有明文。又按行政權之行使
    攸關人民權益，本於法治國依法行政之原則，行政行為之內容應明確，以便利相
    對人遵守；且行政法規之廢止或變更亦屬公權力之行使，若涉及人民信賴利益而
    有保護之必要者，亦有信賴保護原則之適用，合先敘明。
四、經查：
  (一)異議人對於其所有之車牌號碼ＴＨ─６１５２號自小客車，有於民國九十三年三
    月二十七日十三時三十分許，在本件經舉發之違規地點即臺南市○○路○段一六
    一號前停車之事實，並不否認，而前揭違規地點之地面明確劃有禁止停車之黃色
    標線，然其停車格位亦屬清晰可見，此有臺南市警察局交通隊拖吊組拖吊違規車
    輛現場照片二幀附卷可稽，是異議人之停車行為是否違規在設有禁止停車標線之
    處所停車，非無疑義。
  (二)本件違規地點雖有經公路主管機關設有禁止停車之黃色標線，然其先前劃設之停
    車格位亦明顯浮現，致有使人誤認該處可以停車之虞，而本於行政行為明確性原
    則，不能課予人民審查判斷之義務，執法不明確之疑義利益應歸於行為人。是異
    議人目視該處劃有停車格位，本於確信該處得合法停車之正當合理信賴，將其所
    有之前揭自小客車停放在該停車格位，揆諸前開說明，異議人此一正當合理之信
    賴應受保護。
五、綜上所述，臺南市○○路○段一六一號前確有清晰浮現停車格位情事，故本件受
    處分人即異議人甲○○於九十三年三月二十七日十三時三十分許，將其所有之車
    牌號碼ＴＨ─６１５２號自小客車停放在該處，本於行政行為明確性及誠信原則
    ，應受信賴原則之保護，而認定為合法行為。從而，本件異議人之異議，經核為
    有理由，原處分予以裁罰，於法即有未合，應由本院裁定將原處分撤銷，另為異
    議人不罰之諭知，以資適法。
六、據上論斷，應依道路交通案件處理辦法第二十條前段，裁定如主文。
中      華      民      國      九十三      年    五    月    二十五    日
                                  臺灣臺南地方法院交通法庭
                                      法  官    張  瑛  宗
右正本證明與原本無異
如不服本裁定應於送達後五日內向本院提出抗告狀
                                      書記官    陳  志  德
中      華      民      國      九十三      年    五    月    二十五    日
